臺灣士林地方法院刑事判決　　　　　　　　　　　　九十一年度交簡上字第六四號
　　上　訴　人
　　即　被　告　甲○○
右上訴人因公共危險案件，不服本院中華民國九十一年六月二十五日九十一年度交簡
字第一０二四號第一審刑事簡易判決（聲請簡易判決處刑案號：臺灣士林地方法院檢
察署九十一年度偵字第四０九六號），提起上訴，本院管轄之第二審合議庭判決如左
：
    主  文
原判決撤銷。
甲○○服用酒類，不能安全駕駛動力交通工具而駕駛，處罰金貳萬元，如易服勞役以
參佰元折算壹日。
    事  實
一、甲○○明知服用酒類會導致不能安全駕駛動力交通工具，卻放縱己意，於九十一
    年三月二十八日晚間六時許，在臺北縣汐止市○○街某處服用啤酒五瓶後，已達
    不能安全駕駛動力交通工具之程度，猶駕駛車牌號碼ＢＺ—九一四一號自用小客
    車於道路上行駛，置路上不特定行人及車輛安全於不顧。迨同日晚間九時四十四
    分許，行經臺北縣汐止市○○路○段中國貨櫃前，為警攔檢，對其進行呼氣酒精
    濃度測試，測得其呼氣酒精濃度達每公升零點五七毫克，始查知上情。
二、案經臺北縣警察局汐止分局報請臺灣士林地方法院檢察署檢察官偵查聲請簡易判
    決處刑。
    理  由
一、右揭因飲用酒類無法安全駕駛動力交通工具之犯罪事實，業據被告甲○○於警訊
    、檢察官偵查及本院審理時坦承不諱，而其飲酒後呼氣酒精濃度所含酒精成分為
    每公升零點五七毫克，有酒精測試紀錄表一紙附卷足稽，查酒精對人體之影響程
    度，當呼氣酒精濃度達每公升零點五毫克時，飲酒人將呈現反應較慢、感覺簡低
    及影響駕駛等症狀，此有行政院國軍退除役官兵輔導委員會臺北榮民總醫院八十
    八年八月五日（八八）北總內字第二六八六八號函在卷足憑，而被告飲酒後呼氣
    酒精成份經檢測高達零點五七毫克，堪認被告確因服用酒類而不能安全駕駛動力
    交通工具，被告之自白與事實相符，本件事證明確，被告犯行堪以認定，應依法
    論科。
二、核被告所為，係犯刑法第一百八十五條之三之公共危險罪。原審以被告犯行明確
    ，以刑事訴訟法第四百四十九條第一項、第三項、第四百五十四條第二項、刑法
    第一百八十五條之三、第四十二條第二項、罰金罰鍰提高標準條例第二條，予以
    論罪科刑，固非無見，惟被告除本件外，前並未曾因服用酒類不能安全駕駛動力
    交通工具而駕駛之公共危險罪，而經本院以九十年度交簡字第九五五號判處罰金
    二萬元，此有臺灣高等法院檢察署被告刑案紀錄簡覆表在卷可稽，且本院九十年
    度交簡字第九五五號公共危險案件之被告乃係李德川，並非本案被告，亦經本院
    依職權調閱九十年度交簡字第九五五號案卷核閱屬實。原判決以被告甲○○前因
    公共危險罪經判處罰金二萬元確定後，再為本件犯行，因而量處被告罰金二萬五
    千元，其量刑事實有誤，致其量刑稍嫌過重，被告上訴意旨指摘原判決誤認其有
    前科及量刑過重，為有理由，爰由本院予以撤銷改判。茲審酌被告係初犯，犯後
    坦承犯行、態度尚佳，及其犯罪之動機、目的、手段、犯罪時所受之刺激、品性
    、生活狀況、智識程度、犯罪所生之損害等一切情狀，量處如主文第二項所示之
    刑，併諭知易服勞役之折算標準。
三、據上論斷，應依刑事訴訟法第四百五十五條之一第一項、第三項、第三百六十九
    條第一項前段、第三百六十四條、第二百九十九條第一項前段，刑法第一百八十
    五條之三、第四十二條第二項前段，罰金罰鍰提高標準條例第二條，判決如主文
    。
本案經檢察官劉異海到庭執行職務。
中      華      民      國      九十一     年    十一    月      八     日
                                臺灣士林地方法院刑事第三庭
                                    審判長法  官  洪  英  花
                                          法  官  李  育  仁
                                          法  官  王  沛  雷
右正本證明與原本無異。
本件判決不得上訴。
                                          書記官  詹  志  鵬
中      華      民      國      九十一     年    十一    月      八     日
附錄本案論罪科刑法條：
  中華民國刑法第一百八十五條之三：
  服用毒品、麻醉藥品、酒類或其他相類之物，不能安全駕駛動力交通工具而駕駛者
 ，處一年以下有期徒刑、拘役或三萬元以下罰金。
